臺灣桃園地方法院交通事件裁定　　　　100年度交聲字第447號
原處分機關　交通部公路總局新竹區監理所桃園監理站
異　議　人
即受處分人　郭雅芝
上列異議人因違反道路交通管理處罰條例案件，對於交通部公路
總局新竹區監理所桃園監理站於民國100 年5 月11日所為之處分
（原處分案號：桃監裁字第裁52-DP0000000號），聲明異議，本
院裁定如下：
    主  文
原處分撤銷。
郭雅芝汽車駕駛人，行經有燈光號誌管制之交岔路口闖紅燈，處
罰鍰新臺幣貳仟玖佰元，記違規點數點；又肇事致人受傷，記
違規點數點；又汽車駕駛人在六個月內，違規記點共達陸點以
上，吊扣普通小型車駕駛執照壹個月。
    理  由
一、原處分意旨略以：異議人即受處分人郭雅芝於民國99年12月
    22日上午11時10分許，駕駛車牌號碼8033-NJ 號自小客車行
    經桃園縣龜山鄉○○○路與華亞二路口時，因行經有燈光號
    誌管制之交岔路口闖紅燈，致與陳泰霖所駕駛之車牌號碼15
    20-YQ 號自小客車發生碰撞，雙方均有受傷，嗣為桃園縣政
    府警察局交通警察大隊警員發覺異議人有「駕車行經有燈光
    號誌管制之交岔路口闖紅燈」、「肇事致人受傷」之違規，
    遂填掣桃警局交字第DP0000000 號舉發違反道路交通管理事
    件通知單（下稱舉發單）舉發，異議人不服提出陳述，經原
    處分機關調查後，認異議人上開違規行為明確，爰分別依道
    路交通管理處罰條例第53條第1 項之規定，裁處罰鍰新臺幣
    （下同）2,900 元，並依同條例第63條第1 項第3 款之規定
    ，併記違規點數3 點。又違反同條例第61條第3 項之規定，
    記違規點數3 點，共記違規點數6 點等語。
二、聲明異議意旨略以：伊雖於上開時、地與對方發生碰撞，但
    當時伊之行向為綠燈，伊並無闖紅燈之違規，且該路段為大
    十字路口，完全通過需要時間，對方行車記錄器顯示對方車
    速很快，才會發生伊尚未通過路口即被撞上後車門之情形。
    又事發當時伊之行向燈號有異常，無法正常顯示黃燈，致伊
    無法作出正常判斷，伊有於翌日前往現場錄影。爰依法聲明
    異議，請求撤銷原處分云云。
三、按車輛面對圓形紅燈表示禁止通行，不得超越停止線或進入
    路口；汽車行駛至交岔路口，其行進、轉彎，應遵守燈光號
    誌，道路交通標誌標線號誌設置規則第206 條第5 款第1 目
    、道路交通安全規則第102 條第1 項第1 款分別定有明文。
    又汽車駕駛人，行經有燈光號誌管制之交岔路口闖紅燈者，
    處新臺幣1,800 元以上5,400 元以下罰鍰，並記違規點數 3
    點；汽車駕駛人，駕駛汽車違反道路交通安全規則、第33條
    之管制規則，因而肇事致人受傷者，記違規點數3 點，道路
    交通管理處罰條例第53條第1 項、第63條第1 項第3 款、第
    61條第3 項前段亦有明定。再按汽車駕駛人在6 個月內，違
    規記點共達6 點以上者，吊扣駕駛執照1 個月；1 年內經吊
    扣駕駛執照2 次，再違反第1 項各款所列條款之1 者，吊銷
    其駕駛執照，道路交通管理處罰條例第63條第3 項亦定有明
    文。
四、經查：
(一)、異議人於上揭時、地，因闖紅燈、肇事致人受傷之違規行為
    ，為警查獲並予以掣單舉發。嗣因異議人不服舉發，由原處
    分機關以異議人駕車行經有燈光號誌管制之交岔路口闖紅燈
    ，依道路交通管理處罰條例第53條第1 項之規定，裁處罰鍰
    2,900 元，並記違規點數3 點，又違反同條例第61條第3 項
    之規定，記違規點數3 點，共記違規點數6 點，有舉發單、
    裁決書、桃園縣政府警察局100 年4 月21日桃警交字第1000
    054868號函、100 年6 月20日桃警交字第1000068658號函暨
    所附之道路交通事故現場圖、道路交通事故調查報告表(一)(二)
    、調查筆錄、當事人登記聯單、診斷證明書各1 份及照片光
    碟1 片附卷可稽，此部分事實，已堪認定。
(二)、異議人雖以上情置辯，惟經本院勘驗陳泰霖提供之行車紀錄
    器錄影光碟，陳泰霖所駕駛之車輛確係行駛於文化二路，於
    影片時間11時10分56秒許見文化二路之號誌仍為圓形綠燈，
    11時10分59秒許異議人所駕駛之車輛出現於畫面左方即華亞
    二路且持續直行，至11時11分1 秒許，二車於文化二路與華
    亞二路交岔口發生碰撞，此時文化二路之號誌仍為圓形綠燈
    ，與桃園縣政府警察局100 年10月7 日以桃警交字第100009
    4096號函覆結果一致，又依上開函覆檢附之華亞二路、文化
    二路之路口號誌時制計畫資料表，時制計畫中燈號變換間之
    黃燈時相均為3 秒，是上開車禍發生時，文化二路之燈號既
    然顯示為綠燈，則異議人行經華亞二路、文化二路口時所顯
    示燈號即應為紅燈，甚為灼然。是依上開錄影光碟之勘驗結
    果及桃園縣政府警察局之函覆意見，異議人於文化二路之號
    誌為綠燈、華亞二路之號誌為紅燈時，超越華亞二路之停止
    線進入該交岔路口之違規事實即為明確。
(三)、又異議人另辯稱：事發當時華亞二路之燈號有異常，無法正
    常顯示黃燈，致伊無法作出正常判斷云云，惟經本院函詢桃
    園縣政府結果，案發當地之華亞二路與文化二路口之交通號
    誌於99年12月22日當日並無報修或異常紀錄，此有桃園縣政
    府100 年7 月19日府交工字第1000285343號函在卷可憑，是
    其所辯顯非可採。
(四)、綜上，異議人於上開時、地，行經有燈光號誌管制之交岔路
    口闖紅燈之違規行為已堪認定，異議人以上開情詞置辯，尚
    不足採。
五、綜上所述，異議人有前揭違規行為，從而，原處分機關援引
    道路交通管理處罰條例第53條第1 項、第63條第1 項第3 款
    、第61條第3 項及違反道路交通管理事件統一裁罰基準表之
    規定，處異議人罰鍰2,900 元，並記違規點數6 點，固非無
    見，惟查，汽車駕駛人在6 個月內，違規記點共達6 點以上
    者，依同條例第63條第3 項之規定，應予吊扣駕駛執照1 個
    月，是原處分機關漏未依該規定吊扣異議人普通小型車駕駛
    執照1 個月，亦有未合，本件異議人之異議雖無理由，然原
    處分既有前揭可議之處，應由本院予以撤銷，另裁定如主文
    第2 項所示，以資適法。
六、據上論斷，應依道路交通管理處罰條例第87條第2 項，道路
    交通事件處理辦法第19條前段，裁定如主文。
中    華    民    國   100    年    10    月    28    日
                  交通法庭    法  官  黃裕民
以上正本證明與原本無異。
如不服本裁定，應於裁定送達後5 日內向本院提出抗告狀。
                              書記官  蕭秀蓉
中    華    民    國   100    年    10    月    31    日